臺灣基隆地方法院刑事判決　　　　　　　 95年度訴字第917號
公　訴　人　臺灣基隆地方法院檢察署檢察官
被　　　告　丙○○
上列被告因違反搶奪等案件，經檢察官提起公訴（95年度偵字第
5097、5106號），被告就被訴事實為有罪之陳述，本院合議庭裁
定由受命法官獨任進行審判，經改依簡式審判程序審理後判決如
下：
    主  文
丙○○所犯如附表「所犯罪名」欄所示之罪，均累犯，各處如附
表「科刑」欄所示之刑。應執行有期徒刑壹年拾月，扣案之第二
級毒品MDMA壹顆沒收銷燬之。
    事  實
一、丙○○曾因詐欺、竊盜、搶奪案件，經臺灣桃園地方法院分
    別判處有期徒刑6月、10月、1年，定應執行有期徒刑2年2月
    ，與另竊盜案件經同法院判處有期徒刑8月（原宣告緩刑4年
    ，後經撤銷緩刑）接續執行，於民國92年1月29日假釋，於
    93年2月9日假釋期滿，假釋未經撤銷，其未執行之刑以已執
    行論而執行完畢。又因竊盜、施用第二級毒品等罪，經同法
    院各判處有期徒刑6月、3月，定應執行有期徒刑8月，於94
    年8月28日執行完畢，仍不知悔改，丙○○意圖為自己不法
    所有，先後為下列搶奪之行為：
  (一)於95年6月2日上午11時50分許，丙○○進入臺北市○○○路
    ○段124號金恆昌銀樓店內，佯稱要購買黃金墜鍊乙條，俟
    老闆馬慈欽取出該黃金墜鍊握於手中供丙○○選購時，丙○
    ○旋徒手搶奪該黃金墜鍊後逃逸。丙○○於同日下午持該黃
    金墜鍊贓物，至臺北縣三重市○○路○段4號榮昇銀樓有限
    公司，以新臺幣（下同）37953元出售於不知情之店員洪如
    足，得款花用殆盡。
  (二)於95年11月7日下午1時許，丙○○進入臺北市○○區○○路
    18號1樓金寶河銀樓店內，佯稱要購買黃金項鍊乙條，俟老
    闆娘丁○○取出該黃金項鍊握於手中供丙○○選購時，丙○
    ○旋徒手搶奪該黃金項鍊後逃逸。丙○○於同日下午持該黃
    金項鍊贓物，至桃園縣桃園市○○路104號金馬鑽飾金工坊
    ，以30807元出售於不知情之負責人梁仁昌，得款花用殆盡
    。
  (三)於95年11月9日下午1時15分許，丙○○進入基隆市○○區○
    ○路9之1號瑞明金飾店內，佯稱要購買黃金項鍊乙條，俟老
    闆乙○○取出該黃金項鍊握於手中供丙○○選購時，丙○○
    旋徒手搶奪該黃金項鍊後逃逸。乙○○媳婦林佩瑜見狀，自
    後追趕，並大喊搶劫，適路人陳國屏騎機車經過該處，聞聲
    自後尾隨，加入緝捕，見丙○○進入基隆市○○路54號華星
    飯店內，即報警。警員獲報旋於同日下午1時20分許，在華
    星飯店203號房查獲丙○○，並自丙○○右腳布鞋內取出該
    黃金項鍊乙條（已發還乙○○）。丙○○為警查獲其瑞明金
    飾店之搶奪犯行後，於95年11月9日下午5時45分起警訊時，
    對於未發覺之上開事實欄一、(一)(二)金恆昌銀樓、金寶河銀樓
    之搶奪犯行自首，而受裁判。
二、丙○○另於95年11月7日0時10分許，在桃園縣中壢市○○路
    某家KTV內，由花名「小優」之不詳姓名成年女子提供第二
    級毒品MDMA（俗稱搖頭丸）1顆供其施用，丙○○持有第二
    級毒品MDMA1顆尚未施用，嗣於上揭95年11月9日下午1時20
    分許警查獲時，另在丙○○所穿著褲子右後方口袋中查獲該
    顆第二級毒品MDMA，並予扣案。
三、案經基隆市警察局第一分局報告臺灣基隆地方法院檢察署檢
    察官偵查後起訴。
    理  由
壹、程序事項
    本件被告丙○○所犯者非為死刑、無期徒刑、最輕本刑為3
    年以上有期徒刑之罪或高等法院管轄第一審案件，其於準備
    程序進行中，先就被訴事實為有罪之陳述，經告知其簡式審
    判程序之旨，並聽取公訴人、被告之意見後，本院業已依刑
    事訴訟法第273條之1第1項之規定，裁定由受命法官獨任以
    簡式審判程序進行本案之審理。
貳、實體事項：
一、證據能力：「被告以外之人於審判外之言詞或書面陳述，除
    法律有規定者外，不得作為證據」之規定，於法院以簡式審
    判程序處刑者，不適用之。刑事訴訟法第一百五十九條第二
    項前段定有明文。乃不受傳聞證據法則拘束之例外性規定。
    準此，本案相關證人於審判外之言詞或書面陳述，倘查無不
    得作為本案審判依據之其他情事，復業經本院踐行證據調查
    之合法程序，就令係屬傳聞（審判外之陳述），核其自猶可
    據為本案審判之證據。合先指明。
二、上揭事實，業據被告於警詢、偵查、本院準備程序、審理時
    坦承不諱，核與證人馬慈欽、林佩瑜、陳國屏於警詢、證人
    丁○○、乙○○、洪如足、梁仁昌於警詢、偵查中之證述相
    符，並有贓物認領保管單1紙、照片15張、扣押筆錄、金飾
    買入登記簿2紙等附卷可稽，且有第二級毒品MDMA1顆扣案可
    證，扣案之第二級毒品MDMA1顆經基隆市警察局第一分局忠
    二派出所檢驗結果，呈搖頭丸MDMA反應，有該所查獲涉嫌毒
    品危害防制條例毒品初步鑑驗報告單及照片1張在卷可憑，
    被告之自白核與事實相符，可以採信，綜上所述，本案事證
    明確，被告犯行至堪認定，應依法論科。
三、論罪科刑
  (一)查被告於95年6月2日搶奪行為後行為後，刑法業於民國94年
    1月7日修正，94年2月2日修正公布，95年7月1日起施行（下
    稱新法；修正前刑法下稱舊法），其中與本件有關部分之第
    47條，業已修正。按「行為後法律有變更者，適用行為時之
    法律，但行為後之法律有利於行為人者，適用最有利於行為
    人之法律。」，新法第2條第1項定有明文。此條規定係規範
    行為後法律變更所生新舊法律比較適用之準據法，本身尚無
    新舊法比較之問題，於新法施行後，應一律適用新法第2條
    第1項之規定，為「從舊從輕」之比較，先予敘明（最高法
    院95年度第八次刑事庭會議決議一(一)參照）。茲就本件新舊
    法比較結果說明如下：被告曾因詐欺、竊盜、搶奪案件，經
    臺灣桃園地方法院分別判處有期徒刑6月、10月、1年，定應
    執行有期徒刑2年2月，與另竊盜案件經同法院判處有期徒刑
    8月（原宣告緩刑4年，後經撤銷緩刑）接續執行，於92年1
    月29日假釋，於93年2月9日假釋期滿，假釋未經撤銷，其未
    執行之刑以已執行論而執行完畢，又因竊盜、施用第2級毒
    品等罪，經同法院各判處有期徒刑6月、3月，定應執行有期
    徒刑8月，於94年8月28日執行完畢，有臺灣基隆地方法院檢
    察署刑案資料查註紀錄表、臺灣高等法院被告前案紀錄表在
    卷可稽，被告於上開有期徒刑執行完畢後，5年以內故意再
    犯有期徒刑以上之罪，不論依舊法第47條，或新法第47 條
    第1項之規定，均構成累犯，對被告而言並無有利或不利之
    情形，自不生新舊法比較之問題，應逕依修正後刑法第47
    條第1項之規定，論以累犯。
  (二)核被告如事實欄一、(一)(二)(三)所示之行為，係犯刑法第325條
    第1項之搶奪罪；如事實欄二所示之行為，係犯毒品危害防
    制條例第11條第2項之持有第二級毒品罪。被告上開所犯3次
    搶奪既遂罪、1次持有第二級毒品罪各罪間，犯意各別，行
    為不同，應予分論併罰。
  (三)次查，證人即查獲被告之警員甲○○、戊○○均到庭結證稱
    ：「我們查獲基隆上開銀樓搶案外另二件我們都沒有線索，
    根本不知道被告有涉嫌另二件的搶奪案件，是被告在警訊時
    自行供出之後我們才知道他有涉嫌，再去查證之後才確定被
    告有作另二件案。」等語（見本院95年12月25日審判筆錄）
    ，並有被告警詢筆錄附卷可考，是被告於95年11月9日下午5
    時45分起警訊時，對於未發覺之上開事實欄一、(一)(二)金恆昌
    銀樓、金寶河銀樓之搶奪犯行自首，而受裁判，被告係在新
    法施行後自首，依修正後刑法第62條前段之規定，減輕其刑
    。
  (四)又查，被告有上開有期徒刑執行完畢之情形，5年以內故意
    再犯有期徒刑以上之罪，為累犯，應依刑法第47條第1項之
    規定加重其刑，並就上開事實欄一、(一)(二)搶奪部分先加後減
    之。
  (五)爰審酌被告之品行，犯罪之動機、目的、手段、次數、所為
    嚴重破壞社會治安、搶奪財物之價值及犯後坦承犯行等一切
    情狀，分別量處如附表所示之刑，並定其應執行之刑。
  (六)扣案之第二級毒品MDMA1顆，為查獲之毒品，不問屬於犯人
    與否，應依毒品危害防制條例第18條第1項前段之規定，沒
    收銷燬之。
參、據上論斷，應依刑事訴訟法第273條之1第1項、第284條之1
    、第299條第1項前段，毒品危害防制條例第11條第2項、第
    18條第1項前段，刑法第2條第1項、第11條、第325條第1項
    、第62條前段、第47條第1項、第51條第5款，判決如主文。
本案經檢察官己○○到庭執行職務。
中　　華　　民　　國　　96　　年　　1 　　月　　8 　　日
                  刑事第四庭法  官  鄭景文
以上正本證明與原本無異。
對於本件判決如有不服，應於收受送達後10日內，向本院提出上
訴書狀，上訴於臺灣高等法院，並按他造當事人之人數附具繕本
。未敘述上訴理由者，並得於提起上訴後10日內向本院補提理由
書狀，須按他造當事人之人數附具繕本。
中　　華　　民　　國　　96　　年　　1 　　月　　8 　　日
                            書記官  王月娥
附錄論罪法條：
刑法第325條第1項：
    意圖為自己或第三人不法之所有，而搶奪他人之動產者，處
    6月以上5年以下有期徒刑。
毒品危害防制條例第11條第2項：
    持有第二級毒品者，處2年以下有期徒刑、拘役或新臺幣3萬
    元以下罰金。
【附表】
┌──┬────────┬───────┬───────┐
│編號│犯罪事實        │所  犯  罪  名│  科   刑     │
├──┼────────┼───────┼───────┤
│1.  │事實欄一、(一)所示│刑法第325條第1│有期徒刑六月。│
│    │之事實          │項搶奪罪。    │              │
├──┼────────┼───────┼───────┤
│2.  │事實欄一、(二)所示│刑法第325條第1│有期徒刑六月。│
│    │之事實          │項搶奪罪。    │              │
├──┼────────┼───────┼───────┤
│3.  │事實欄一、(三)所示│刑法第325條第1│有期徒刑九月。│
│    │之事實          │項搶奪罪。    │              │
├──┼────────┼───────┼───────┤
│4.  │事實欄二、所示之│毒品危害防制條│有期徒刑三月，│
│    │事實            │例第11條第2項 │扣案之第二級毒│
│    │                │持有第二級毒品│品MDMA壹顆沒收│
│    │                │罪。          │銷燬之。      │
└──┴────────┴───────┴───────┘
